【裁判字號】    99,抗,280
【裁判日期】    991029
【裁判案由】    停止執行
【裁判全文】
臺灣高等法院高雄分院民事裁定           99年度抗字第280號
抗  告  人  萬利通股份有限公司
法定代理人  陳田熞
代  理  人  何旭苓律師
相  對  人  陳光展
上列當事人間停止執行事件，抗告人對於民國99年9 月15日臺灣
高雄地方法院99年度審聲字第85號裁定，提起抗告，本院裁定如
下：
    主  文
原裁定廢棄。
相對人供擔保新臺幣柒佰肆拾參萬陸仟參佰伍拾貳元後，臺灣高
雄地方法院九十九年度司執字第四四三一二號拆屋還地之強制執
行程序，於臺灣高雄地方法院九十九年度審訴字第一八０六號債
務人異議之訴事件判決確定前，應暫予停止。
抗告程序費用由相對人負擔。
    理  由
一、本件抗告意旨略以：抗告人持本院98年度上更(二)字第8 號民
    事判決及最高法院99年度台上字第1409號裁定（下稱系爭確
    定判決），向原審聲請強制執行，請求相對人將坐落高雄市
    三民區○○○段三小段3715地號、3715之1 地號及3715之2
    地號土地（下稱系爭土地）之地上物拆除，並將系爭土地返
    還與萬眾股份有限公司（下稱萬眾公司），並由抗告人代為
    受領，經原審以99年度司執字第44312 號強制執行（下稱系
    爭強制執行事件），故抗告人是以系爭確定判決聲請強制執
    行，並非基於與訴外人南和興產股份有限公司（下稱南和興
    產公司）之租賃契約所生之間接占有人地位，向相對人請求
    返還系爭土地，縱抗告人與南和興產公司間就系爭土地之租
    約已於99年8 月31日屆滿，惟抗告人於系爭確定判決所代位
    行使訴外人萬眾公司對相對人之租賃物返還請求權應不受影
    響，抗告人仍得以系爭確定判決請求相對人返還系爭土地，
    原審裁定停止執行，顯於法未合。何況抗告人與系爭土地之
    所有權人南和興產公司已於99年7 月間，另以協議展延原租
    賃契約期限一年即租約至100 年8 月31日止，則抗告人仍為
    系爭土地之間接占有人，自可本於系爭確定判決請求相對人
    返還系爭土地。再者，本件執行名義係命相對人返還系爭土
    地之全部，面積合計為2,012 平方公尺，並非僅命相對人返
    還系爭土地中之17.04 平方公尺，原裁定僅以系爭土地中之
    17.04 平方公尺，作為計算相對人應提供擔保金之標準，致
    所核定之擔保金金額過低，嚴重損害抗告人之權益，本件擔
    保金應按系爭土地之申報總價年息10% 計算相對人每月所獲
    得相當於租金之不當得利，再以2 年之不當得利金額作為本
    件停止強制執行程序之擔保金額，則相對人應提供之擔保金
    額應為新台幣（下同）30,180,000元（75,000元×2,012 平
    方公尺×10％×2=30,180,000元），方能保障抗告人因停止
    強制執行所生之損失，為此，請求廢棄原裁定等語。
二、按「有回復原狀之聲請，或提起再審或異議之訴，或對於和
    解為繼續審判之請求，或提起宣告調解無效之訴、撤銷調解
    之訴，或對於許可強制執行之裁定提起抗告時，法院因必要
    情形或依聲請定相當並確實之擔保，得為停止強制執行之裁
    定。」，強制執行法第18條第2 項定有明文。查，本件相對
    人以其業經向原審提起債務人異議之訴事件，並由原審以99
    年度審訴字第1806號（下稱系爭民事案件）審理為由，聲請
    裁定停止系爭強制執行事件，有起訴狀在卷可證，是依上開
    強制執行法第18條第2 項之規定，法院自得依相對人之聲請
    定相當並確實擔保，而為停止強制執行之裁定。至於抗告人
    主張其與系爭土地之所有權人南和興產公司已於99年7 月間
    ，另以協議展延原租賃契約期限一年即租約至100 年8 月31
    日止，則抗告人仍為系爭土地之間接占有人，自可本於系爭
    確定判決請求相對人返還系爭土地等情，係屬實體抗辯，非
    本件所得審究。
三、次按法院因必要情形或依聲請定相當並確實之擔保，為停止
    強制執行之裁定者，該擔保金額之多寡應如何認為相當，固
    屬法院職權裁量之範圍；惟此項擔保係擔保執行債權人因停
    止執行所應受之損害，故法院定擔保金額時，自應斟酌該債
    權人因停止執行可能遭受之損害，以為衡量之標準，非以債
    權額為依據（最高法院92年度台抗字第480 號裁定意旨參照
    ）。查，系爭確定判決係命相對人將系爭土地上之地上物拆
    除後，將系爭土地返還與萬眾公司，並由抗告人代位受領，
    則相對人所應返還者係系爭土地之全部，抗告人於系爭強制
    執行事件亦係請求相對人返還系爭土地之全部，茲相對人聲
    請停止系爭強制執行事件係該事件執行程序之全部，則抗告
    人因停止系爭強制執行事件所受之損害應係無法使用系爭土
    地之全部，而非相對人應拆除地上物部分之面積17.04 平方
    公尺。又本院審酌系爭土地位於高雄市區，抗告人因停止執
    行致無法使用系爭土地之損害金額，應以系爭土地申報總價
    年息5 % 作為計算標準，依抗告人所提出之系爭土地登記謄
    本記載系爭土地之申報地價每平方公尺均為18,480元（見本
    院卷第17至19頁），而系爭民事案件之訴訟標的金額為1,88
    1,000 元，有電話查詢紀錄單在卷可證，可上訴至第三審，
    參以各級法院辦案期限實施要點規定第一、二、三審民事訴
    訟辦案期限分別為1 年4 個月、2 年、1 年，依系爭民事案
    件案情，預估其訴訟期間為4 年，此期間即為抗告人因本件
    停止強制執行致執行延後所受損害期間，爰認相對人應提供
    擔保金之金額為7,436,352 元（18,480元×2,012 平方公尺
    ×5%×4 年=7,436,352元）。原裁定僅命供擔保金256,000
    元，於法尚有未合，抗告意旨指摘原裁定不當，為有理由，
    爰由本院予以廢棄，並裁定如主文第2 項所示。
四、據上論結，本件抗告為有理由，依強制執行法第30條之1 ，
    民事訴訟法第495 條之1 第1 項、第492 條、第95條、第78
    條，裁定如主文。
中    華    民    國    99    年    10    月    29    日
                            民事第三庭
                                審判長法官  張國彬
                                法      官  甯  馨
                                法      官  鄭月霞
以上正本證明與原本無異。
如不服本裁定應於送達後10日內向本院提出再抗告狀（並按他造
當事人之人數附繕本），並繳納再抗告費新臺幣1,000 元。
再為抗告僅得以適用法規顯有錯誤為理由，並應委任律師為代理
人。如委任律師提起抗告者，應一併繳納抗告費。
中    華    民    國    99    年    10    月    29    日
                                書  記  官  白  蘭
附註：
抗告人之配偶、三親等內之血親、二親等內之姻親，或抗告人為
法人、中央或地方機關時，其所屬專任人員具有律師資格並經法
院認適當者，亦得為第三審代理人。
抗告人或其法定代理人具有律師資格者及前項情形，應於提起抗
告或委任時釋明之。

司法院資訊處製作；財團法人民間司法改革基金會備份。
